臺灣高等法院刑事判決
110年度上訴字第1580號
上  訴  人  
即  被  告  黃明鴻

                    籍設新竹市○區○○路00○0號(新竹○○○○○○○○)


上  訴  人  
即  被  告  黃國智


選任辯護人  林鈺雄律師
            劉哲睿律師
上列上訴人等因違反森林法等案件，不服臺灣新竹地方法院109
年度原訴字第46號，中華民國110年3月4日第一審判決（起訴案
號：臺灣新竹地方檢察署108年度偵字第12809、13136號、109年
度偵字第4928、5021、5023、5024、5026、8449、8450、9173號
），提起上訴，本院判決如下：
    主  文
原判決關於黃國智部分撤銷。
黃國智犯森林法第五十條第一項之媒介森林主產物贓物罪，處有
期徒刑陸月，如易科罰金，以新臺幣壹仟元折算壹日，併科罰金
新臺幣參拾萬元，罰金如易服勞役，以新臺幣貳仟元折算壹日。
扣案門號○○○○○○○○○○號手機壹支、帳冊壹本均沒收；未扣案犯罪
所得新臺幣肆仟元沒收，於全部或一部不能沒收或不宜執行沒收
時，追徵其價額。
其他上訴駁回(即黃明鴻部分)。
    事  實
一、黃明鴻明知新竹縣尖石鄉之行政院農業委員會林務局新竹林
    區管理處（下稱新竹林管處）竹東事業區第140林班地係行
    政院農業委員會林務局所管領之國有林地（非保安林），其
    上生立、枯損、倒伏之竹木、殘留之根株、殘材均屬國有林
    地之主產物，竟意圖為自己不法所有，基於使用車輛搬運贓
    物之竊取森林主產物貴重木之犯意，於民國109年2月14日前
    之某日不詳時間，騎乘車牌號碼000-000號普通重型機車，
    前往上揭國有林地，以其自備之手鋸，砍伐生長於該林地之
    肖楠樹木，竊得臺灣肖楠樹材2塊（重量共計約58公斤，未
    據扣案），且於得手後，騎乘上揭機車將該肖楠樹材搬運下
    山，並自109年2月14日起，透過其持用之門號0000000000號
    手機與黃國智持用之門號0000000000號手機聯繫有關上揭臺
    灣肖楠樹材媒介販售事宜，並委由真實姓名年籍不詳、綽號
    「阿新」（下稱「阿新」）、胡金安（另經臺灣新竹地方檢
    察署檢察官偵辦中）等人，一同搭乘某不詳車牌號碼汽車，
    將該肖楠樹材載運至黃國智位於桃園市○○區○○里○○路00號住
    處擺放，以利黃國智尋得之買家驗貨、取貨。黃國智知悉上
    揭臺灣肖楠樹材為自國有林地非法盜伐取得之森林主產物贓
    物，竟基於媒介森林主產物贓物之犯意，以總價新臺幣（下
    同）43,000元之價格，將上揭肖楠樹材媒介出售予從事建築
    業之某真實姓名年籍不詳之買家，且於買家取走該肖楠樹材
    後，向該買家先後收取20,000元、23,000元等價金，復將其
    中之20,000元，透過某不詳帳戶匯款至黃明鴻所指定之帳戶
    ，另將其中19,000元現金透過「阿新」轉交予黃明鴻，剩餘
    4,000元則留存為其媒介報酬。嗣經警依法監聽黃明鴻上揭
    手機，且依法拘提黃明鴻、黃國智等人到案，復持搜索票搜
    索黃國智上址住處，扣得其持用之上揭門號手機1支（廠牌H
    TC）及帳冊1本等物，始查獲上情。
二、案經新竹縣政府警察局橫山分局報告及新竹林管處訴由臺灣
    新竹地方檢察署檢察官偵查起訴。
    理  由
壹、證據能力部分：
一、按被告以外之人（包括證人、鑑定人、告訴人、被害人及共
    同被告等）於審判外之陳述雖不符刑事訴訟法第159條之1至
    之4等四條之規定，然經當事人於審判程序同意作為證據，
    法院審酌該言詞陳述或書面陳述作成時之情況，認為適當者
    ，亦得為證據；當事人、代理人或辯護人於法院調查證據時
    ，知有刑事訴訟法第159條第1項不得為證據之情形，而未於
    言詞辯論終結前聲明異議者，視為有前項之同意，同法第15
    9條之5定有明文。立法意旨在於傳聞證據未經當事人之反對
    詰問予以核實，原則上先予排除。惟若當事人已放棄反對詰
    問權，於審判程序中表明同意該等傳聞證據可作為證據；或
    於言詞辯論終結前未聲明異議，基於尊重當事人對傳聞證據
    之處分權，及證據資料愈豐富，愈有助於真實發見之理念，
    且強化言詞辯論主義，使訴訟程序得以順暢進行，上開傳聞
    證據亦均具有證據能力。查本件以下所引用之被告以外之人
    於審判外之供述證據，因檢察官、上訴人即被告黃明鴻、黃
    國智(下稱被告2人)及被告黃國智辯護人於本院準備程序及
    審判程序時對其證據能力均表示沒有意見（見本院卷第169
    至172、247至250頁），且迄至言詞辯論終結前均未聲明異
    議，而本院審酌上開供述證據資料製作時之情況，無不當取
    供及證明力明顯過低之瑕疵，認以之作為證據應屬適當，揆
    諸前開規定，本院亦認為均應有證據能力。
二、另本院以下援引之其餘非供述證據資料，檢察官、被告2人
    及被告黃國智辯護人於本院準備程序及審判程序時對其證據
    能力均表示沒有意見（見本院卷第172至190、250至276頁）
    ，且其中關於刑事訴訟法第164條第2項規定，證物如為文書
    部分，係屬證物範圍。該等可為證據之文書，已經依法踐行
    調查證據之程序，即提示或告以要旨，自具有證據能力，併
    此敘明。
貳、實體部分：
一、認定犯罪事實所憑之證據及理由：
(一)上揭事實，業據被告黃明鴻於警詢、偵查、原審及本院審理
    時，被告黃國智於本院審理時均坦承不諱（見109年度偵字
    第9173號卷【下稱第9173號偵卷】一第37至41頁，109年度
    偵字第4928號卷【下稱第4928號偵卷】一第134、135頁，原
    審卷二第37頁、原審卷三第199頁，本院卷第168、191、247
    、276至280），並有原審法院109年聲搜字第193號搜索票1
    份（見109年度偵字第5024號卷【下稱第5024號偵卷】第3頁
    ）、被告黃國智109年4月28日新竹縣警察局橫山分局搜索扣
    押筆錄暨扣押物品目錄表1份（見第5024號偵卷第6至9頁）
    、被告黃國智帳冊照片2張（見第5024號偵卷第20頁）、原
    審法院109年聲監續字第80號通訊監察書暨附件、電話附表1
    份（見109年度聲監字第143號卷第77至81頁）、被告黃國智
    住處-桃園市○○區○○路00號蒐證照片、GoogleMap地圖、被告
    黃國智之旋轉拍賣網站截圖1份（見第4928號偵卷三第359至
    360頁）及如附表編號2至5、7、8、10至12、14之通訊監察
    譯文1份（見109年度聲監字第263號卷第61、63、65、67、7
    3、105、107頁）等附卷可參，是被告2人上揭自白確與事實
    相符。
(二)從而，本案事證明確，被告2人上開犯行，均堪認定，應予
    分別依法論科。
二、論罪及刑之加重部分： 
(一)按森林法第15條第3項規定「國有林林產物之種類、處分方
    式與條件、林產物採取、搬運、轉讓、繳費及其他應遵行事
    項之處分規則，由中央主管機關定之。」行政院農業委員會
    因之訂頒「國有林林產物處分規則」，於第3條第1款明定所
    謂主產物係指生立、枯損、倒伏之竹木及殘留之根株、殘材
    而言。是森林主產物，並不以附著於其生長之土地，仍為森
    林構成部分者為限，尚包括已與其所生長之土地分離，而留
    在林地之倒伏竹、木、餘留殘材等。至其與所生長土地分離
    之原因，究係出於自然力或人為所造成，均非所問，即便係
    他人盜伐後未運走之木材，既仍在管理機關之管領力支配下
    ，如予以竊取，仍屬竊取森林主產物。又按森林法第52條第
    3項規定「犯同條第1項森林主產物為貴重木者，加重其刑至
    2分之1，併科贓額10倍以上20倍以下罰金」，係犯罪類型變
    更之個別犯罪行為予以加重，當屬刑法分則加重之性質而成
    為另一獨立之罪，該罪名及構成要件與常態犯罪之罪名及構
    成要件應非相同，有罪判決自應諭知該罪名及構成要件；又
    森林法第52條第4項規定「前項貴重木之樹種，指具高經濟
    或生態價值，並經中央主管機關公告之樹種」，查行政院農
    業委員會已於104年7月10日以農林務字第1041741162號公告
    森林法第52條第4項所定貴重木之樹種，並將臺灣肖楠列為
    貴重木。
(二)核被告黃明鴻所為，係犯森林法第52條第3項、第1項第6款
    之為搬運贓物使用車輛之竊取森林主產物貴重木罪；被告黃
    國智所為，係犯森林法第50條第1項之媒介森林主產物贓物
    罪。起訴書就被告黃明鴻此部分所犯罪名，漏載森林法第52
    條第3項規定，容有未恰，嗣經原審公訴人於準備程序中當
    庭補充（見原審卷二第30、31頁），併此敘明。
(三)上開森林法第50條、第52條之罪，為刑法竊盜、媒介贓物罪
    之特別規定，依特別法優於普通法之原則，本件自應優先適
    用森林法第50條、第52條之規定論罪。
(四)被告黃明鴻構成累犯，應予加重其刑：
　　被告黃明鴻前因違反森林法案件，經臺灣苗栗地方法院以10
    3年度訴字第315號判決判處有期徒刑10月，併科罰金747,96
    0元確定，有期徒刑部分於104年6月30日執行完畢等情，有
    本院被告前案紀錄表1份附卷可參(見本院卷第99頁至110頁)
    ，其受徒刑之執行完畢，5年以內故意再犯本件有期徒刑以
    上之罪，為累犯。被告黃明鴻本案與前開構成累犯之案件，
    均屬違反森林法之案件，若加重最輕本刑，並無罪刑不相當
    之虞，爰依刑法第47條第1項規定加重其刑；並依前揭森林
    法第52條第3項規定遞加重之。
 三、撤銷改判、量刑及沒收之理由(被告黃國智部分)：
 (一)原審就被告黃國智上揭犯行，認事證明確，予以論罪科刑
     ，固非無見。惟查，被告黃國智於原審雖否認犯行，惟其
     後於本院審理中已坦承犯行(見本院卷第168、191、247、2
     76至277、279頁)，堪認被告犯後態度良好，是被告之量刑
     基礎核與原審自有不同，原審就此部分未及審酌，尚有未
     妥。本件被告提起上訴，其上訴意旨主張原審量刑過重，
     請求從輕量刑等語，為有理由。至被告黃國智上訴意旨另
     主張給予緩刑(或附條件緩刑)宣告云云，惟被告曾於97年1
     0月6日因涉犯幫助詐欺取財罪經法院判處有期徒刑4月確定
     ，及在109年8月間因施用毒品案件，經法院裁定送觀察、
     勒戒，有被告黃國智之本院被告前案紀錄表1份附卷可參(
     見本院卷第111頁至113頁)，足見被告素行尚非良好，爰不
     予宣告緩刑，是被告黃國智此部分之上訴，難認有理由；
     被告黃國智此部分上訴，雖無理由，惟原判決就此部分既
     有上開無可維持之瑕疵可議，自應由本院將原判決關於此
     部分予以撤銷改判。
 (二)爰以行為人之責任為基礎，審酌被告黃國智罔顧自然生態
     維護不易，而媒介上開森林主產物，侵害國家重要森林資
     源，對國家財產及森林保育工作均造成相當程度之損害，
     所為殊值非難；兼衡其犯罪之動機、目的、手段，及其媒
     介森林主產物之數量，暨於本院審理中坦承犯行之犯後態
     度，及其自述自述高職肄業，從事臨時工，月薪約1、2萬
     餘元，與母親、太太、一個就讀高一子女同住，家庭經濟
     狀況勉持（見原審卷三第201頁，本院卷第278頁）等一切
     情狀，量處如主文第2項所示之刑，並分別就有期徒刑部分
     ，諭知易科罰金之折算標準，及併科罰金部分諭知易服勞
     役之折算標準，以示懲儆。
(三)沒收部分：
 1、犯罪所用之物：
　　扣案門號0000000000號手機1支（HTC，IMEI：000000000000
    000、000000000000000）、帳冊1本（109年度院保字第799
    號），為被告黃國智所有，供本案犯罪所用之物，業據被告
    黃國智於原審審理中供述明確（見原審卷三第183頁），爰
    依森林法第52條第5項規定於被告黃國智該罪刑項下宣告沒
    收。
 2、犯罪所得：
　　被告黃國智媒介所得之報酬4,000元，為其犯罪所得，雖未
    據扣案，應依刑法第38條之1第1項前段、第3項規定，於被
    告黃國智該罪刑項下宣告沒收，於全部或一部不能沒收或不
    宜執行沒收時，追徵其價額。
四、上訴駁回部分（即被告黃明鴻部分）：　　　 
(一)原審審理結果，因認被告黃明鴻犯罪事證明確，以行為人之
    責任為基礎，審酌被告黃明鴻罔顧自然生態維護不易，而竊
    取上開森林主產物，侵害國家重要森林資源，對國家財產及
    森林保育工作均造成相當程度之損害，所為殊值非難；且前
    有違反森林法案件之前案紀錄，素行難謂良好，有本院被告
    前案紀錄表1份附卷可參(見本院卷第99頁至110頁)，兼衡其
    犯罪之動機、目的、手段，及其竊取森林主產物之數量，暨
    犯後坦承犯行，及自述國中肄業，入所前從事鐵工，月薪約
    2、3萬元，原本與母親同住，未婚、無子女，家庭經濟狀況
    勉持（見原審卷三第201頁，本院卷第278頁）等一切情狀，
    量處如原判決主文所示之刑。並敘明森林主產物為貴重木者
    ，併科贓額10倍以上20倍以下罰金，森林法第52條第3項定
    有明文。另按森林法所規定併科罰金，其贓額之計算，以原
    木山價為準。經查，被告黃明鴻竊得之臺灣肖楠2塊，共58
    公斤，經新竹林管處查定之山價為32,782元，有森林主副產
    物被害價格查定書1份附卷可參（見原審卷一第417頁），爰
    依森林法第52條第3項規定，就被告黃明鴻部分併科贓額11
    倍，而併科罰金如原判決主文所示，並諭知易服勞役之折算
    標準；並說明被告黃明鴻所竊得之臺灣肖楠2塊（共計58公
    斤），為其犯罪所得，雖未據扣案，尚未歸還予被害人，應
    依刑法第38條之1第1項前段、第3項規定，於其該罪刑項下
    宣告沒收，於全部或一部不能沒收或不宜執行沒收時，追徵
    其價額；又扣案門號0000000000號手機1支（109年度院保字
    第799號），為被告黃明鴻所有，供本案犯罪所用之物，業
    據被告黃明鴻於原審準備程序中供述甚詳（見原審卷一第28
    4頁），並有如附表所示之通訊監察譯文附卷可參，爰依森
    林法第52條第5項規定於被告黃明鴻該罪刑項下宣告沒收；
    另敘明被告黃明鴻於原審準備程序中供稱本案犯行用以搬運
    贓物之機車係其朋友所有，所使用手鋸下落不明等語（見原
    審卷一第287頁），有公路監理電子閘門1份附卷可參（見原
    審卷二第9頁），未據扣案，原審審酌上開手鋸無證據證明
    現仍存在，非違禁物，且欠缺刑法上之重要性，如予宣告沒
    收，徒增執行程序之耗費，又上開重型機車並非被告黃明鴻
    所有，非屬違禁物品，亦不具刑法上重要性，因認倘若分別
    宣告沒收上開重型機車、手鋸，對犯罪預防並無助益，且對
    於該無辜第三人即上開車輛之所有人亦有過苛之虞，爰依刑
    法第38條之2第2項規定均不予宣告沒收或追徵。。核其認事
    用法，均無違誤，量刑亦屬妥適。
(二)被告黃明鴻上訴意旨略以：原審量刑過重，請求從輕量刑云
    云。惟查，按量刑之輕重，係屬事實審法院得依職權自由裁
    量之事項，茍於量刑時，已依行為人之責任為基礎，並斟酌
    刑法第57條各款所列情狀，而未逾越法定範圍，又未濫用其
    職權，即不得遽指為違法，此觀諸最高法院72年度台上字第
    6696號判例意旨自明。查本件原審就被告黃明鴻量刑已依法
    第57條所定科刑應審酌事項，在法定刑度範圍內以行為人之
    責任為基礎，斟酌被告黃明鴻罔顧自然生態維護不易，而竊
    取上開森林主產物，侵害國家重要森林資源，對國家財產及
    森林保育工作均造成相當程度之損害，所為殊值非難；且前
    有違反森林法案件之前案紀錄，素行難謂良好，有本院被告
    前案紀錄表1份附卷可參(見本院卷第99頁至110頁)，兼衡其
    犯罪之動機、目的、手段，及其竊取森林主產物之數量，暨
    犯後坦承犯行，及自述國中肄業，入所前從事鐵工，月薪約
    2、3萬元，原本與母親同住，未婚、無子女，家庭經濟狀況
    勉持（見原審卷三第201頁，本院卷第278頁）等一切情狀，
    而為刑之量定，既未逾越法定刑度，亦無濫用自由裁量權限
    或違反比例原則，其量刑自屬妥適，而無被告黃明鴻上訴意
    旨所指之顯然失出或有失衡平情事。此外，本件原判決就被
    告黃明鴻上訴理由所執取捨，亦已多所論述及說明其憑以認
    定之依據，有如前述，經核與吾人日常生活經驗所得之定則
    亦無違背。故被告黃明鴻所執上訴理由，本院尚難採為被告
    黃明鴻有利認定之依據。是本件被告黃明鴻之上訴，為無理
    由，應予駁回。
據上論斷，應依刑事訴訟法第369條第1項前段、第368條、第364
條、第299條第1項前段，森林法第50條第1項、第52條第5項，刑
法第11條、第41條第1項前段、第42條第3項、第38條之1第1項前
段、第3項，判決如主文。
本案經檢察官陳子維提起公訴，檢察官董怡臻到庭執行職務。
中　　華　　民　　國　　110 　 年　　8　　月　　17　　日
                  刑事第十一庭  審判長法　官　周煙平　　
　　　　　　　　　　　　　　　　　　　法　官　連育群　
　　　　　　　　　　　　　　　　　　　法　官　吳炳桂 
以上正本證明與原本無異。
如不服本判決，應於收受送達後20日內向本院提出上訴書狀，其
未敘述上訴之理由者並得於提起上訴後20日內向本院補提理由書
（均須按他造當事人之人數附繕本）「切勿逕送上級法院」。
                                      書記官  陳淑婷
中　　華　　民　　國　　110 　年　　8 　　月　　17　　日
附錄：本案論罪科刑法條全文
森林法第50條：
竊取森林主、副產物者處6月以上5年以下有期徒刑，併科新臺幣
30萬元以上6百萬元以下罰金。
收受、搬運、寄藏、故買或媒介前項贓物者，處6月以上5年以下
有期徒刑，併科新臺幣30萬元以上3百萬元以下罰金。
前二項之森林主產物為中央主管機關公告之具高經濟或生態價值
樹種之貴重木者，加重其刑至二分之一。
第1項及第2項之未遂犯罰之。
森林法第52條：
犯第五十條第一項之罪而有下列情形之一者，處一年以上七年以
下有期徒刑，併科贓額五倍以上十倍以下罰金：
一、於保安林犯之。
二、依機關之委託或其他契約，有保護森林義務之人犯之。
三、於行使林產物採取權時犯之。
四、結夥二人以上或僱使他人犯之。
五、以贓物為原料，製造木炭、松節油、其他物品或培植菇類。
六、為搬運贓物，使用牲口、船舶、車輛，或有搬運造材之設備
    。
七、掘採、毀壞、燒燬或隱蔽根株，以圖罪跡之湮滅。
八、以贓物燃料，使用於礦物之採取，精製石灰、磚、瓦或其他
    物品之製
    造。
前項未遂犯罰之。
第一項森林主產物為貴重木者，加重其刑至二分之一，併科贓額
十倍以上二十倍以下罰金。
前項貴重木之樹種，指具高經濟或生態價值，並經中央主管機關
公告之樹種。
犯本條之罪者，其供犯罪所用、犯罪預備之物或犯罪所生之物，
不問屬於犯罪行為人與否，沒收之。
第五十條及本條所列刑事案件之被告或犯罪嫌疑人，於偵查中供
述與該案案情有重要關係之待證事項或其他正犯或共犯之犯罪事
證，因而使檢察官得以追訴該案之其他正犯或共犯者，以經檢察
官事先同意者為限，就其因供述所涉之犯罪，減輕或免除其刑。

附表：（通訊監察譯文）
編號 時間 對象A 對象B 內容摘要 證據出處 1 0000000 000000 黃明鴻 0000000000 黃國智 0000000000 B：我跟你講，牛樟我叫人去割了，他晚上會過來我這 A：那個等下在講我現在先處理我的木頭，我快被人家幹死了 B：你的木頭？我在想這樣要跑兩趟ㄟ A：沒關係，就跑一下 B：牛樟那個呢 A：牛樟你好我一樣幫你處理 B：今天嘛 A：你先切好再來，你現在切好也要明天晚上再處理，那個9萬塊的東西ㄟ B：沒有我們先交一塊，先割一塊， A：也可以，你那兩塊先給我，我現在沒車子 B：要到哪裡 A：關西（倉庫）就可以了 B：好，我現在聯絡 聲監字第263號卷第61頁 2 0000000000000 黃明鴻 0000000000 黃國智 0000000000 B：你有沒有跟他們先講一下 A：有都處理好了，尺寸夠就可以 B：不是啦，你那個肖楠木帶過來，他們知道你… A：有阿，我人在這裡阿 B：好 聲監字第263號卷第61頁 3 0000000 000000 黃明鴻 0000000000 黃國智 0000000000 B：黃鴻喔，我現在跟你講一個啦，你參考啦 A：好 B：我有一個老哥，你不是有兩塊大的嘛，他想兩塊都買下來啦 A：黑 B：他可以先付看多少訂金，過兩三天全部付，你覺得怎樣，他一公斤800，兩個兩個這樣的 A：多少錢 B：兩個800塊錢給他的話 A：這樣算起來多少 B：我算一下馬上給你 聲監字第263號卷第61頁 4 0000000000000 黃明鴻 0000000000 黃國智 0000000000 B：兄弟我跟你講，我搞錯了，他是說那兩顆差不多平均600塊，差不多4萬3，全部吃下來，先給你1萬塊訂金， A：機八 B：還3萬3，不會很久，兩三天 A：我神經病 B：這樣你也不用再處理另外一顆了 A：那你至少要先給一半，那不是我一個人的阿 B：一半是嘛，如果給一半你可以做主？ A：你先給 B：好我跟他講付一半，你等我 聲監字第263號卷第61頁 5 0000000 000000 黃明鴻 0000000000 黃國智 0000000000 B：我喬好了，他說先給你2萬塊訂金，4萬3差不多2~3天，可以吧 A：好，帳號給你 B：他晚上才回來喔.還是你要拿現金 A：帳號就好了，我要去山上了 B：你要去山上是嘛？你甚麼時候回來，你晚上牛樟不給我處裡阿 A：你先弄好拍照給我，我會處理 B：好 聲監字第263號卷第61頁 6 0000000 000000 黃明鴻 0000000000 黃國智 0000000000 B：我問你喔，我剛剛那個朋友他到他的山上去，他的那個牛樟喔，圍徑（音譯）你知道嘛，寬度 A：知道丫 B：最高只有到45阿，45來講有沒有別的尺寸可以做，高度來講都有，寬度來講只有45 A：45是多少 B：1尺半，45公分，有沒有這種尺寸可做，還是人家要整支的牛樟木，整棵樹的 A：這這這麼小支也沒什麼價錢阿 B：45寬，可是他有肉，喔我知道了，車聚寶盆的有沒有 A：那你做8吋的做得起來嘛 B：寬8吋是嘛 A：沒有，9吋喔，270 B：高度9吋嘛 A：高度1尺多 B：寬度呢 A：寬度耀9吋，要1尺3 B：高1尺3寬9吋，好我問他看看 聲監字第263號卷第63頁 7 0000000 000000 黃明鴻 0000000000 黃國智 0000000000 B：他剛看可以啦，那價錢多少要幾塊 A：那很便宜 B：多少 A：幾千塊而已 B：幾千塊就幾千塊囉，反正他很多 A：他很多嘛，1次10塊也可以，9吋的喔 B：9吋不是27公分嘛 A：對阿 B：高1尺3對不對，不是1尺半，那多少錢 A：4000 B：一顆4000? A：對 B：5000可以嘛 A：5000不可能 B：要10塊對嘛 A：你20塊也可以阿，30塊也可以阿，我這邊有辦法處理掉 B：都同一個人嗎？他吃嗎？ A：你有多少我有辦法都可以吃你放心，你只要跟我講幾塊要準備多少錢這樣就好了 B：好那我跟他講 A：阿你那個咧（意旨02/00 000000賣肖楠先付訂金那筆） B：他晚點從工地回來，那個老闆做工地，他回來以後拿給我錢我就去存了好不好 A：你不能喬多一點嗎 B：我已經盡量喬了，給他個兩三天，他先付這樣了 A：好啦，你要跟他講4萬3叫他先匯2萬3，剩下的整數 B：已經跟人家講了 A：好啦 聲監字第263號卷第65頁 8 0000000 000000 黃明鴻 0000000000 黃國智 0000000000 A：錢有沒有匯進去 B：錢有阿，2萬塊耶，我都有資料，我拿紀錄給你看 A：不用，好好我知道 聲監字第263號卷第67頁 9 0000000 000000 黃明鴻 0000000000 黃國智 0000000000 B：你在騎車喔 A：對啊怎樣 B：我問你，肖楠那個小根料的還有沒有 A：有阿 B：上批那種的值的 A：有阿 B：有沒有20、30公斤的嗎 A：要用阿 B：要車珠的，那種要車佛珠的 A：我知道阿 B：看有沒有我跟你買 A：我在弄給你 B：20.30公斤可以呀，便宜一點阿，1公斤300 A：1公斤才300去哪裡秤 B：我這邊就可以秤 A：300可以阿，順便拿一下給我， B：哪種 A：車佛珠黑色的阿 B：他上次賣我的那個喔 A：我知道阿，我跟人家拿450 B：你跟人家拿450怎麼才賣400 A：欠錢便宜出阿 B：你上去砍就不用錢了還跟人家收甚麼 A：不敢上去了 B：抓很緊齁 A：對阿 B：老頭那些都被抓了阿，他用20幾年ㄟ，他很多條啦不單單那條啦，自己要小心阿 A：對阿，所以我不敢去了 B：老闆公司沒開，禮拜一才會開 聲監字第263號卷第73頁 10 0000000000000 黃明鴻 0000000000 黃國智 0000000000 B：那我們的部分呢 A：我哪知道，你要問他阿 B：他說之前賣500來講我們有3成，我這個賣平均有600的，依樣有3成 A：誰 B：賣的這些阿 A：不懂 B：當初你朋友說500塊來講抽3成 A：你神經病喔 B：是他ㄟ，你問他是不是這樣講 聲監字第263號卷第73頁 11 0000000 000000 黃明鴻 0000000000 黃國智 0000000000 B：喂，那個..錢一樣是匯到那個戶頭嗎 A：沒有，等一下我再給你 B：又別的帳戶喔 A：對，你3000拿去 B：那個我不曉得，那個我朋友他們會去匯 A：你朋友誰，是買的那個人還是怎樣 B：他們談的啦我只是負責賣 A：那我對他們就好了啊 B：他們就是要匯款阿，你說甚麼的那個甚麼..後面的錢阿 A：我帳號傳給你 B：匯好跟你講 聲監字第263號卷第75頁 12 0000000 000000 黃明鴻 0000000000 黃國智 0000000000 A：喂，你那個甚麼時候匯錢 B：沒有沒有，他們去處理了阿 A：那我等一下直接過去找他們就可以了嗎 B：我不知道，你要聯絡他們吧 A：OK好 聲監字第263號卷第77頁 13 0000000 000000 黃明鴻 0000000000 黃國智 0000000000 B：你不是有打給我 A：打錯了 B：那個處理好了嗎 聲監字第263號卷第77頁 14 0000000 000000 黃明鴻 0000000000 黃國智 0000000000 A：阿智喔 B：阿鴻是誰阿 A：山上的啦，用肖楠的啦 B：喔喔，怎麼了 A：那個誰，寄你賣的你賣掉了嗎 B：黃鴻喔，唉唷那個你不要問我，問他們啦，我不知道啦 A：我是問你說賣掉沒，你要跟他們講一下，我要找他們啦， B：我跟你講，他們都有報備都有講了，問他們就知道了，你問你給人家銷的那個阿，他會跟你報阿 A：不是，我給人家交甚麼 B：你說物件不是嗎 A：物件我給他們了阿，我現在去找他，我的8000塊阿 B：甚麼你的8000塊，我怎麼曉得 A：那他電話給我 B：那個你不是知道電話，我不知道電話喔，我朋友才知道 A：不是阿安（音譯）ㄟ B：不是阿安到底是哪個 A：比較高比較瘦的那個 B：我認識嗎，他叫甚麼 A：我也不知道他叫甚麼 B：到底哪一個 A：是不是有3個，一個是阿安住關西的，另一個不知道住哪裡 B：那個我看過，那個就是跟我朋友 A：還有另一個 B：老老的喔，是不是上次你叫他跟我視訊的那個，那個我又沒他電話 A：那誰交給你賣的 B：他的東西我跟妳講交給我朋友，我朋友再叫我幫他賣，這樣瞭解嗎，我朋友我知道，其他我不曉得 A：你有沒有收到硬骨的，跟有殼的 B：我跟我朋友講 A：你有沒有收到硬骨跟留殼的那批，不是你PO的那批，後面還有一批喔 B：那就是還沒阿 A：怎麼可能 B：到我手上的我通通交掉了，我都處理光了 A：處理一公斤多少錢 B：反正他們要的價錢我已經達到了 A：那你不會直接找我配合就好，你不是賺比較多，幹 B：你又沒有找我 A：我怎麼知道你要不要，誰知道你阿 B：你是現金買，他們不用給我現金，給我一點點1、2天我就處理掉了，我不用現金嗎 A：不是，我是說我拿到手的時候我是說：阿你交給阿智去處理就好，我還叫他們交給你ㄟ B：那層層剝剝剝，才賺一點點前而已，我也不知道怎麼講 A：你就老實跟我說你賣多少錢，我就跟你配合了 B：不能這樣子啦 A：他們跟我晃點，才8000塊而已，不給我，我也講說不要跟他們配合啦，講的跟做的差很多 聲監字第263號卷第105頁 15 0000000 000000 黃明鴻 0000000000 黃國智 0000000000 續上則 A：我後面還有更屌的 B：我知道啦，可是，東西是誰拿給我的我就是對誰 A：我現在是說，那個是怎麼出 B：這個我不能這樣子跟你講，我這樣子講結果呢，說是阿智講的 A：那批後來錢付掉，不關我的事了 B：我知道，就算是你的，你已經委託人家了 A：沒有阿，另一批沒有給我….我就直接對你 B：如果說東西是你拿過來的，你就讓我賣個1、2天你就知道價錢了嘛，我會估嘛，這東西的質料一公斤有1000喔，可以賣1000喔，對不對 聲監字第263號卷第107頁